【裁判字號】    90,訴,1090
【裁判日期】    900730
【裁判案由】    偽造貨幣
【裁判全文】
臺灣板橋地方法院刑事判決                          九十年度訴字第一九號
    公  訴  人  臺灣板橋地方法院檢察署檢察官
    被      告  丙○○
    指定辯護人  甲○公設辯護人
右被告因行使偽造貨幣案件，經檢察官提起公訴（九十年度偵字第八七七二號），甲
○判決如左：
    主  文
丙○○收受後方知為偽造之通用紙幣而仍行使，處罰金肆仟元，如易服勞役，以參佰
元折算壹日。新臺幣壹仟元偽鈔貳張（編號CT617196EU、LX757616EU）均沒收。
    事  實
一、丙○○於民國（下同）九十年五月三日前某日，為不詳姓名年籍人自桃園運送貨
    物至彰化，在桃園縣南崁交流道，收受該人給付之車資新台幣（下同）六千元（
    即一千元紙幣六張），於收受後方知其中編號CT617196EU、LX757616EU之一千元
    紙鈔為偽造之紙幣，竟不甘損失，於同年五月三日十九時許，在台北縣土城市○
    ○路二五四號之永豐檳榔攤，持編號CT617196EU之偽造千元紙幣交該檳榔攤負責
    人乙○○，用以購買價值共九十元之七星香菸二包，旋為乙○○發現，報警後由
    警騎機車追趕，在土城市○○路三三二巷口為警查獲，並扣得前開偽造一千元紙
    幣二張。
二、案經台北縣警察局土城分局報請臺灣板橋地方法院檢察署檢察官偵查起訴。
    理  由
一、訊據被告丙○○矢口否認有右揭犯行，辯稱：伊不知道所行使之千元鈔為偽造，
    該紙幣係一年籍姓名不詳之人在途中攔截伊所駕駛之貨車，要求伊將貨物自桃園
    縣載至彰化縣，而給付之車資云云。惟查：右揭事實業據證人乙○○於警訊中證
    述屬實，並有偽造千元紙幣二紙扣案可稽。前開二紙偽造之紙幣，均以彩色噴墨
    方式仿印，紙質與真鈔不同，安全線以灰色墨在紙張背面仿造，水印以灰色墨在
    紙張正面仿製，經中央印製廠鑑定結果，均屬偽造，有中央銀行發行局九十年六
    月十五日（九０）台央發字第０三００三三九七二號函附卷可稽，經甲○檢視前
    開二紙偽幣，與真鈔確有不同，細看防偽線即可辨識，再以被告為警查獲時，皮
    包內扣除乙○○所找之百元鈔票四張外，尚有百元鈔票六張，卻持千元大鈔購買
    僅值九十元之物品，顯見被告係收受前開偽造紙幣後，經細看方知為偽，卻不甘
    損失持以使用，所辯不知偽幣云云，係事後卸責之詞，不足採信，其犯行事證明
    確，洵堪認定。再前開紙幣須經細看始辨別真偽，已如前述，且僅二張偽造紙幣
    扣案，是尚無證據足認被告係意圖供行使之用而收集偽造紙幣，並持以行使，公
    訴人認被告所為，係犯刑法第一百九十六條第一項之罪尚有未洽，附此敘明。
二、核被告丙○○所為，係犯刑法第一百九十六條第二項之罪。公訴人認被告所為係
    犯刑法第一百九十六條第一項之罪，尚有未洽，起訴法條應予變更。爰審酌被告
    犯罪之動機、目的，係不甘損失、手段，犯罪時所受之刺激及其品性、生活狀況
    、智識程度、犯罪所生之損害，及犯罪後態度等一切情狀。量處如主文所示之刑
    ，並諭知易服勞役之折算標準。扣案之新臺幣壹仟元偽鈔二張（編號CT617196EU
    、LX757616EU），為偽造之通用紙幣，不論屬於犯人與否，應依第二百條沒收。
據上論斷，應依刑事訴訟法第二百九十九條第一項前段、第三百條，刑法第一百九十
六條第二項、第四十二條第二項、第二百條，罰金罰鍰高標準條例第一條前段、第二
條，判決如主文。
本案經檢察官謝宗甫到庭執行職務
中      華      民      國    九十      年      七      月     三十     日
                                      臺灣板橋地方法院刑事第四庭
                                          法  官  王  敏  慧
右正本證明與原本無異。
如不服本判決應於送達後十日內向甲○提出上訴狀。
                                          書記官  廖  美  紅
中      華      民      國    九十      年      八      月      二    日
附錄本案論罪科刑法條全文：
刑法第一百九十六條
行使偽造、變造之通用貨幣、紙幣、銀行券或意圖供行使之用而收集或交付於人者，
處三年以上十年以下有期徒刑，得併科五千元以下罰金。
收受後方知為偽造、變造之通用貨幣、紙幣、銀行券，而仍行使或意圖供行使之用而
交付於人者，處五百元以下罰金。
第一項之未遂犯罰之。
刑法第二百條
偽造、變造之通用貨幣、紙幣、銀行券，減損分量之通用貨幣及前條之器械、原料，
不問屬於犯人與否，沒之。


司法院資訊處製作；財團法人民間司法改革基金會備份。
